臺灣花蓮地方法院民事判決　　　　　　　 99年度訴字第320號
原　　　告　曾春蘭
訴訟代理人　蘇建昌
被　　　告　李永福
上列當事人間債務人異議之訴事件，本院判決如下：
    主  文
原告之訴駁回。
訴訟費用由原告負擔。
    理  由
一、按原告之訴，依其所訴之事實，在法律上顯無理由者，法院
    得不經言詞辯論，逕以判決駁回之，民事訴訟法第249條第2
    項定有明文。
二、原告起訴主張略以：兩造於民國86年5 月26日簽訂不動產買
    賣契約書，約定原告向被告購買坐落於花蓮縣光復鄉○○段
    751-2地號土地及其上房屋，總價款新台幣（下同）186萬元
    ，原告已依約代償被告對光豐農會之貸款，及以被告對原告
    之欠款70萬元相抵銷，已給付價金完竣。詎料，被告訛稱僅
    受領70萬元，原告尚欠尾款116 萬元，聲請本院對原告核發
    99年度司促字第737 號支付命令，再據以聲請本院99年度司
    執字第8933號清償債務事件強制執行原告財產，為此提起本
    訴，確認兩造上開債權債務不存在。
三、惟按執行名義成立後，如有消滅或妨礙債權人請求之事由發
    生，債務人得於強制執行程序終結前，向執行法院對債權人
    提起異議之訴。若執行名義無確定判決同一之效力者，於執
    行名義成立前，如有債權不成立或消滅或妨礙債權人請求之
    事由發生，債務人亦得於強制執行程序終結前提起異議之訴
    ，強制執行法第14條定有明文。查債務人對於支付命令未於
    法定期間提出異議者，支付命令與確定判決有同一之效力，
    此為民事訴訟法第521 條所明定。是以，確定之支付命令不
    僅有執行力，並有實體上確定力，若債務人嗣後得以訴訟予
    以否定，即牴觸其確定力。故債務人對於以具有確定判決同
    一效力之支付命令為執行名義所為之強制執行程序，僅得依
    據強制執行法第14條第1 項提起債務人異議之訴以為救濟，
    而不得依同條第2 項規定，以執行名義成立前有債權不成立
    或消滅或妨礙債權人請求之事由發生，提起債務人異議之訴
    ，合先敘明。查本件被告所據以聲請強制執行者，為本院99
    年2月26日99年度司促字第737號支付命令裁定，經查該裁定
    已於99年3 月11日合法送達原告，原告並未聲明異議，業據
    本院調取上開案卷查核在卷。觀諸原告上開主張，係以上開
    支付命令確定前已存在事實主張債權不存在（消滅），即與
    上開法律規定不符。從而，依前開說明，原告提起本件債務
    人異議之訴，依其所訴之事實，不符債務人異議之訴要件，
    在法律上顯無理由。本院爰不經言詞辯論，逕以判決駁回原
    告之訴。
四、據上論結，本件原告之訴為無理由，爰依民事訴訟法第78條
    、第249條第2項判決駁回之。
中    華    民    國   100    年    3     月    29    日
                        臺灣花蓮地方法院民事庭
                                法  官  劉雪惠
以上正本係照原本作成。
如不服本判決，應於送達後20日內，向本院提出上訴狀並表明上
訴理由，如於本判決宣示後送達前提起上訴者，應於判決送達後
20日內補提上訴理由書(須附繕本)。
如委任律師提起上訴者，應一併繳納上訴審裁判費。
中    華    民    國   100    年    3     月    29    日

                                書記官  洪美雪